【裁判字號】    98,易,726
【裁判日期】    980728
【裁判案由】    竊盜
【裁判全文】
臺灣彰化地方法院刑事判決               98年度易字第726號
公  訴  人  臺灣彰化地方法院檢察署檢察官
被      告  甲○○
                    號
上列被告因竊盜案件，經檢察官提起公訴（98年度偵字第5057號
），本院判決如下：
    主  文
甲○○竊盜，累犯，處有期徒刑月，如易科罰金，以新台幣壹
千元折算壹日；又竊盜，累犯，處有期徒刑月，如易科罰金，
以新台幣壹仟元折算壹日。應執行有期徒刑伍月，如易科罰金，
以新台幣壹仟元折算壹日。
    事  實
一、甲○○曾因施用毒品案件，經本院以93年度訴字第220 號判
    處有期徒刑9 月確定（下稱第1 案）；又因竊盜案件，經本
    院以93年度易字第342 號判處有期徒刑6 月確定（下稱第2
    案）；再因施用毒品案件，經本院以員簡字第261 號判處有
    期徒刑4 月確定（下稱第3 案件），而上開第1 、2 、3 案
    件又經本院裁定應執行有期徒刑1 年5 月確定，並於94 年9
    月21日徒刑執行完畢出監。又因施用毒品案件，經本院以95
    年度訴字第262 號判處有期徒刑1 年確定（下稱第4 案）；
    復因違反家庭暴力防治法案件，經本院以95年度易字第386
    號判處有期徒刑4 月確定（下稱第5 案）；復因施用毒品案
    件，經本院以95年度訴字第1206號判處有期徒刑1 年2 月、
    7 月，應執行有期徒刑1 年8 月確定（下稱第6 案）；再因
    施用毒品案件，經臺灣高等法院臺中分院以96年度上訴字第
    868 號各判處有期徒刑1 年3 月、1 年3 月，應執行有期徒
    刑2 年確定（第7 案）。上開第4 、5 及6 案件，嗣經本院
    裁定各減為有期徒刑6 月、2 月、7 月及3 月15日，應執行
    有期徒刑1 年5 月，而第7 案件則經臺灣高等法院臺中分院
    裁定各減有期徒刑7 月15日、7 月15日，應執行有期徒刑1
    年，上開第4 、5 、6 及7 案件接續執行，甫於98年2 月6
    日縮短刑期執行完畢出監。詎猶不知悔改，分別於下列時地
    ，竊取他人財物：
(一)、於98年5 月6 日上午11時30分許，獨自騎乘其表哥劉勇賜所
    有之車牌號碼KOU-069 號機車行至彰化縣大村鄉○○村○○
    路9 號乙○○住處後方空地，看見乙○○將其所有之汽車保
    險桿1 支放置在該處竹林下方，眼下四周無人看管，竟萌生
    意圖為自己不法之所有，徒手竊取該保險桿，得手後並放置
    在機車腳踏墊處而離開現場，事後以每公斤新台幣（下同）
    30元之價格販售不知名資源回收業者，變賣所得花用殆盡。
二）於98年5 月6 日中午12時許，又獨自騎乘上開機車行經彰化
    縣大村鄉○○村○○路80-6號前，見丙○○所有之鋁門窗4
    片置放屋外，且四周無人看管，復基於意圖為自己不法所有
    之犯意，徒手竊取該鋁門窗，得手後放置在機車腳踏墊處而
    搬離現場，事後以每公斤30元之價格販售予不知名之資源回
    收業者，變賣所得花用殆盡。嗣經警據報調閱竊案現場附近
    路口監視器畫面，循線查獲，始知上情。
二、案經告訴人乙○○訴請彰化縣警察局員林分局報告臺灣彰化
    地方法院檢察署檢察官偵查起訴。
    理  由
一、上開事實，業據被告甲○○迭於警詢、偵查中及本院審理時
    均坦承不諱，核與證人即告訴人乙○○、被害人丙○○及證
    人劉勇賜於警詢中證述內容均相吻合，復有車籍查詢基本資
    料詳細畫面及被告於事實欄一(一)及(二)所示之時間，在案發地
    點附近監視器所拍攝被告出現在案發現場附近之翻拍照片6
    張附卷可參。綜上所述，足徵被告自白確與事實相符，堪以
    採信。本件事證明確，被告上開犯行均足堪認定，應依法論
    科。
二、核被告甲○○所為，均係犯刑法第320 條第1 項竊盜罪。被
    告就上開2 次犯行，犯意各別，行為互異，應予分論併罰。
    又被告有上開事實欄所載之前科紀錄，有臺灣高等法院被告
    前案紀錄表1 份在卷可稽，則其於受有期徒刑執行完畢後，
    5 年以內故意再犯本案2 件有期徒刑以上之罪，均構成累犯
    ，均應依法加重其刑。爰審酌被告正值壯年，不思上進，任
    意竊取他人財物，對被害人造成生活諸多不便，破壞社會秩
    序匪淺，暨犯後坦承犯行之態度等一切情狀，分別量處如主
    文所示之刑，並定其應執行刑，並諭知易科罰金折算標準以
    示懲儆。
據上論斷，應依刑事訴訟法第299 條第1 項前段，刑法第320 條
第1 項、第47條第1 項、第41條第1 項前段、第51條第5 款，刑
法施行法第1 條之1 ，判決如主文。
本案經檢察官鄭少到庭執行職務
中    華    民    國    98    年     7    月    28    日
                  刑事第六庭          法  官  鮑慧忠
以上正本證明與原本無異。
如不服本判決應於收受判決後10日內向本院提出上訴書狀，並應
敘述具體理由；其未敘述上訴理由者，應於上訴期間屆滿後20日
內向本院補提理由書 (均須按他造當事人之人數附繕本)「 切勿
逕送上級法院」。
告訴人或被害人對於判決如有不服具備理由請求檢察官上訴者，
其上訴期間之計算係以檢察官收受判決正本之日期為準。
中    華    民    國    98    年    7     月    28    日
                                      書記官  陳秀娟
附錄本案論罪科刑法條全文：
中華民國刑法第320條
（普通竊盜罪、竊佔罪）
意圖為自己或第三人不法之所有，而竊取他人之動產者，為竊盜
罪，處 5 年以下有期徒刑、拘役或 5 百元以下罰金。
意圖為自己或第三人不法之利益，而竊佔他人之不動產者，依前
項之規定處斷。
前二項之未遂犯罰之。


司法院資訊處製作；財團法人民間司法改革基金會備份。
